臺灣臺南地方法院刑事判決
公　訴　人　臺灣臺南地方法院檢察署檢察官
被　　　告　丙○○
　　　　　　　　　　（現於另案臺灣高雄第二監獄執行中）
被　　　告　己○○
　　　　　　　　　　（現另案於台灣台南監獄台南分監執行中）
上列被告因恐嚇取財等案件，經檢察官提起公訴（94年度偵字第
6696號），被告於本院準備程序就被訴犯罪事實均為有罪之陳述
，經本院合議庭裁定行簡式審判程序，判決如下：
    主  文
丙○○連續行使偽造特許證，足以生損害於公眾及他人，累犯，
處有期徒刑四月。又故買贓物，累犯，處有期徒刑陸月。又共同
意圖為自己不法之所有，以恐嚇使人將本人之物交付，未遂，累
犯，處有期徒刑柒月。又共同連續攜帶兇器竊盜，累犯，處有期
徒刑壹年。應執行有期徒刑貳年參月。
己○○共同意圖為自己不法之所有，以恐嚇使人將本人之物交付
，未遂，累犯，處有期徒刑柒月。又共同攜帶兇器竊盜，累犯，
處有期徒刑拾月。應執行有期徒刑壹年參月。
    事  實
一、丙○○曾因違反麻藥品管理條例等案，分別經法院判處有期
    徒刑六月及五年確定，並定執行刑五年二月，於八十七年七
    月八日因縮短刑釋出獄，於八十九年十二月十三日縮短刑期
    執行完畢；己○○曾因違反毒品危害防制條例，經台灣台東
    地方法院於九十三年七月八日，以九十三年度東簡字第一六
    四號判處期徒刑六月，於九十三年七月二十六日確定，於九
    十四年一月二十八日易科罰金執行完畢，猶不思悔改，合先
    敘明。
二、丙○○基於行使偽造特種文書及竊盜之概括犯意，意圖為自
    己不法之所有，於民國（下同）九十四年四月間，自高雄縣
    大寮鄉其友人「高仔」處，將原車號不明之ＢＭＷ自用小客
    車，改懸偽造之2Ｃ─2578號車牌而使用之，足以生損害於
    原車主「玉高企業有限公司」及監理機關對於車籍資料管理
    之正確性。於九十四年四月二十七日十五時許，駕駛懸掛該
    偽牌之自用小客車投宿於高雄市○○路三三三號「御宿汽車
    旅館」時，竊取該汽車旅館內之20吋液晶電視一台。又於同
    日十九時許（起書誤為四月二十一日），投宿於台南縣仁德
    鄉○○路二一號「夏卡爾汽車旅館」時，竊取該旅館內之十
    五吋液晶電視一台。得手後均駕車逃逸。
三、丙○○另於九十四年五月十八日上午七時許，在台中市○○○市○路旁之小巷內，明知綽號「老三」之男子所持有之車
    號5688─ＪＷ號ＢＭＷ自用小客車，係屬贓車（為庚○○所
    有，於九十四年五月十八日凌晨，在台中市○○路○段六四
    九號前被竊），竟以新台幣（下同）十萬元之低價，向「老
    三」購得該部贓車。之後再駛至高雄縣大寮鄉「高仔」處，
    承接上開行使特種文書之犯意，由「高仔」再為其改懸前揭
    偽造之2Ｃ─2578號車牌而使用之。
四、己○○知悉丙○○所駕駛之車號2Ｃ─2578號自用小客車係
    贓車，見有機可乘，竟與丙○○共同基於恐嚇取財之犯意聯
    絡，意圖為自己不法之所有，於九十四年五月十九日十二時
    （起訴書誤為二時）十分許，由己○○以0000000000號行動
    ，撥打至車主庚○○之0000000000號行動電話，向庚○○嚇
    稱：車子在我們這邊，要不要拿回車子，要的話就要匯二十
    萬元．．等語，致庚○○心生畏懼而欲籌款贖車。後庚○○
    尚未匯款前，己○○及丙○○於下述時、地即為警查獲而未
    遂。
五、丙○○與己○○於九十四年五月十九日十九時許，由丙○○
    駕駛前揭懸掛偽造車牌之贓車內載己○○，至台南縣仁德鄉
    ○○路一二八號「儷晶汽車旅館」投宿，丙○○承接上開竊
    盜之犯意，與己○○共同意圖為自己不法之所有，先徒手竊
    取房內之二十九吋電視機一台、羽毛枕頭一個、遙控器一個
    ，再由丙○○以前揭自用小客車車內客觀上足對人之生命、
    身體、安全構成威脅之凶器螺絲起子一支竊取房內之門擋器
    一個。得手後，均置於前揭自用小客車內。嗣於同日二十一
    時四十五分許，丙○○駕駛前揭自用小客車欲離去時，為埋
    伏之警員當場查獲。
六、案經「儷晶汽車旅館」經理謝有全訴由台南縣警察局歸仁分
    局報請台灣台南地方法院檢察署檢察官偵查起訴。
    理  由
壹、程序方面─
    本件被告所犯為死刑、無期徒刑或最輕本刑為三年以上有期
    徒刑以外之罪，其於準備程序中就被訴事實為有罪之陳述，
    經法官告知簡式審判程序之旨，並聽取公訴人之意見後，爰
    依刑事訴訟法第二百七十三條之一第一項規定，裁定由受命
    法官獨任進行簡式審判程序，另依據刑事訴訟法　第二百七
    十三條之二、同法第一百五十九條第二項之規定，不適用傳
    聞法則有關限制證據能力之相關規定，合先敘明。
貳、認定犯罪事實所憑證據及理由─
    前開事實，業據被告丙○○、己○○於偵查與本院審理中己
    供承不諱，並據被害人車號5688─ＪＷ自用小客之車主庚○○、「儷晶汽車旅館」經理謝有全、「御宿汽車旅館」副理
    甲○○、「夏卡爾汽車旅館」主任戊○○及車號2Ｃ─2578
    號自用小客車車主「玉高企業有限公司」之負責人丁○○於
    警詢或偵訊時指訴在卷。此外，復有扣押書五紙、扣押物品
    目錄表三紙、贓物認領保管單二紙、照片十四張附卷可證。
    事證明確，被告二人之犯行堪以認定，應依法論科。
參、論罪科刑之理由─
一、（1）按汽車牌照為公路監理機關所發給，固具有公文書性
    質，惟依道路交通安全規則第八條規定，汽車牌照僅為行車
    之許可憑證，自屬於刑法第二百十二條所列特許證之一種。
    是核被告所為，係犯刑法第二百十六條、二百十二條之行使
    偽造特種文書罪。核被告丙○○如事實二之所為，係犯刑法
    第二百十六條、第二百十二條之行使偽造特種文書罪、第三
    百二十條第一項之竊盜罪。（2）核被告丙○○如事實三之
    所為，係犯刑法第二百十六條、第二百十二條之行使偽造特
    種文書罪、刑法第三百四十九條第二項之故買贓物罪。（3
    ）核被告丙○○、己○○如事實四所為，係犯刑法第三百四
    十六條第三項、第一項之恐嚇取財未遂罪。被告二人已著手
    於恐嚇取財犯罪行之實施，而未至獲取財物之結，為未遂犯
    ，應依刑法第二十六條前段之規定，減輕其刑。（4）按刑
    法第三百二十一條第一項第三款之攜帶兇器竊盜罪，係以行
    為人攜帶兇器竊盜為其加重條件，此所謂兇器，其種類並無
    限制，凡客觀上足對人之生命、身體、安全構成威脅，具有
    危險性之兇器均屬之，且祇須行竊時攜帶此種具有危險性之
    兇器為已足，並不以攜帶之初有行兇之意圖為必要。上開螺
    絲起子等扣案物，為足以殺傷人生命、身體之器械，自屬兇
    器無疑。核被告丙○○、己○○如事實五所為，係犯刑法第
    三百二十一條第一項第三款之加重竊盜既遂罪。
二、（1）被告丙○○、己○○所犯前揭恐嚇取財未遂罪及加重
    竊盜罪之犯行，其二人間有犯意聯絡及行為分擔，為共同正
    犯。（2）被告丙○○所犯前揭行使偽造特種文書罪、加重
    竊盜罪、普通竊盜罪之犯行，各時間緊接、所犯基本構成要
    件相同之罪，顯係各基於概括之犯意反覆為之，均為連續犯
    ，均應依刑法第五十六條之規定以一罪論，普通竊盜罪與加
    重竊盜罪部分則從一情節較重之刑法第三百二十一條第一項
    第三款之加重竊盜既遂罪論處，並各加重其刑。（3）被告
    丙○○前揭所犯行使偽造特種文書罪、贓物罪、恐嚇取財未
    遂罪、加重竊盜罪間及被告己○○所犯之恐嚇取財未遂罪、
    加重竊盜罪間，犯意各別、構成要不同，應分論併罰。
三、丙○○曾因違反麻藥品管理條例等案，分別經法院判處有期
    徒刑六月及五年確定，並定執行刑五年二月，於八十七年七
    月八日因縮短刑釋出獄，於八十九年十二月十三日縮短刑期
    執行完畢；己○○則曾因違反毒品危害防制條例，經台灣台
    東地方法院於九十三年七月八日，以九十三年度東簡字第一
    六四號判處期徒刑六月，於九十三年七月二十六日確定，於
    九十四年一月二十八日易科罰金執行完畢，有台灣高等法院
    被告全國前案紀錄表附卷足憑。其二人於執行完畢後五年以
    內再犯本件有期徒刑以上之罪，均屬累犯，均應依刑法第四
    十七條之規定加重其刑，被告丙○○所犯行使偽造特種文書
    罪及加重竊盜罪，並依刑法第七十條之規定遞加重之。被告
    二人所犯恐嚇取財未遂罪，其刑之加重、減輕，則依刑法第
    七十一條第一項之規定應先加後減之。
四、爰審酌被告二人係在貪圖不法之利益，以恐嚇、竊取等方式
    獲取金錢，與其犯罪之手段、所生危害，及犯後尚知坦承犯
    行等一切情狀，量處如主文所示之刑，並定其應執行之刑，
    以資懲儆。另警方於本案有扣得偽造之車牌二面、螺絲起子
    一支及鉗子一支，依丙○○供稱車牌係其友人所有，螺絲起
    子及鉗子則係置於前揭贓車內，非其所有，經查亦無證據證
    明確係被告二人所有，故不併予宣告沒收，併此敘明。
肆、適用之法律─
一、依刑事訴訟法第二百七十三條之一第一項、第二百九十九條
    第一項前段。
二、刑法第二十八條、第五十六條、第二百十六條、第二百十二
    條、第三百二十一條第一項第三款、第三百四十六條第三項
    、第一項、第三百四十九條第二項、第二十六條前段、第四
    十七條、第五十一條第五款。
三、罰金罰鍰提高標準條例第一條前段。
本案經檢察官乙○○到庭執行職務。
中　　華　　民　　國　　94　　年　　11　　月　　30　　日
　　　　　　　　　刑事第十庭    法　官　吳勇輝
以上正本證明與原本無異。
如不服本判決，應於判決送達後10日內，向本院提出上訴狀。
　　　　　　　　　　　　　　　　書記官　汪姿秀
中　　華　　民　　國　　94　　年　　11　　月　　30　　日
附錄本案論罪科刑法條全文：
刑法第212條：
偽造、變造護照、旅券、免許證、特許證及關於品行、能力服務
或其他相類之證書、介紹書，足以生損害於公眾或他人者，處1
年以下有期徒刑、拘役或300元以下罰金。
中華民國刑法第216條：
行使第 210 條至第 215 條之文書者，依偽造、變造文書或登載
不實事項或使登載不實事項之規定處斷。
刑法第321條第1項第3款：
犯竊盜罪而有左列情形之一者，處6月以上、5年以下有期徒刑：
三  攜帶兇器而犯之者。
刑法第346條第1項、第3項：
意圖為自己或第三人不法之所有，以恐嚇使人將本人或第三人之
物交付者，處6月以上、5年以下有期徒刑，得併科1千元以下罰
金。
前二項之未遂犯罰之。
刑法第349條第2項：
搬運、寄藏、故買贓物或為牙保者，處 5 年以下有期徒刑、拘役
或科或併科 1 千元以下罰金。
